臺灣新竹地方法院交通事件裁定　　　　　　　　　　九十三年度交聲字第二三三號
　　原處分機關　交通部公路總局新竹區監理所
　　異　議　人
　　即受處分人　甲○○
右列異議人即受處分人因違反道路交通管理處罰條例案件，對於交通部公路總局新竹
區監理所九十三年十一月十五日以竹監自字第裁五○─Ｅ00000000號、竹監
自字第裁五○─Ｅ00000000號違反道路交通管理事件裁決書所為之裁決處分
，聲明異議，本院裁定如左：
    主  文
原處分撤銷。
甲○○汽車駕駛人，行車速度，超過規定之最高時速，處罰鍰新台幣壹仟玖佰元，並
記違規點數壹點；又汽車駕駛人，駕駛汽車不遵守道路交通標誌、標線、號誌之指示
者，處罰鍰新臺幣玖佰元，並記違規點數壹點。應處罰鍰新臺幣貳仟捌佰元，並記違
規點數貳點。
    理  由
一、按行車管制號誌圓形紅燈顯示之意義如左：（一）車輛面對圓形紅燈表示禁止通
    行，不得超越停止線或進入路口；停止線，用以指示行駛車輛停止之界限，車輛
    停止時，其前懸部分不得伸越該線；本標線設於已設有「停車再開」標誌或設有
    號誌之交岔路口，鐵路平交道或行人穿越道之前方及左彎待轉區○○○○道路交
    通標誌標線號誌設置規則第二百零六條第五款第一目、第一百七十條第一項定有
    明文。次按汽車駕駛人，行車速度，超過規定之最高時速，或低於規定之最低時
    速，或裝用測速雷達感應器者，處新台幣一千二百元以上二千四百元以下罰鍰；
    其感應器沒入之；又汽車駕駛人，駕駛汽車不遵守道路交通標誌、標線、號誌之
    指示，處新台幣（下同）九百元以上一千八百元以下罰鍰，道路交通管理處罰條
    例第四十條第一項、第六十條第二項第三款分別定有明文。再者，汽車駕駛人有
    第四十條第一項、第六十條第二項第三款情形者，除依原條款處罰鍰外，並予各
    記違規點數一點，道路交通管理處罰條例第六十三條第一項第一款亦定有明文。
二、原處分意旨略以：異議人即受處分人甲○○所有之車號ＭＬ─四三八九號自小客
    車於民國九十三年九月七日凌晨三時五十分許及同日上午七時三十四分許，行經
    竹一二二線十四公里處碧悠電子前，分別因違規超速二十公里以上及不遵守道路
    交通標線之指示行駛，經設於該處之自動採證照相儀器拍得其違規之照片後，為
    新竹縣警察局交通隊警員填製竹縣警交字第Ｅ00000000號舉發通知書（
    下稱第一份舉發單）及竹縣警交字第Ｅ00000000號舉發通知單（下稱第
    二份舉發單），舉發異議人違反道路交通管理處罰條例第四十條第一項及同條例
    第六十條第二項第三款規定。異議人逾應到案期限之九十三年十月七日向原處分
    機關陳述不服裁罰，原處分機關遂於九十三年十一月十五日以竹監自字第裁五○
    ─Ｅ00000000號裁決書（下稱第一份裁決書）、竹監自字第裁五○─Ｅ
    00000000號裁決書（下稱第二份裁決書），依道路交通管理處罰條例第
    四十條第一項及同條例第六十條第二項第三款之規定，分別裁處聲明異議人罰鍰
    新臺幣（下同）一千九百元及九百元等語。
三、聲明異議意旨略以：聲明異議人即受處分人甲○○於舉發單所載時、地駕駛前開
    車輛違規屬實，惟係因母親急診所致，爰依法聲明異議云云。
四、經查：
（一）異議人甲○○於駕駛前開車號自小客車，行經舉發單所載時、地，經雷達測速
      儀器測得時速為七十五公里，該處速限為每小時五十公里，超速二十五公里等
      情，為異議人所不否認，並有前開第一份舉發單、第一份裁決書等件附卷可稽
      ，是其違規事實明確，應堪認定。
（二）又異議人甲○○所有前開車號自小客車，行經舉發單所載時、地，超越停止線
      ，而其車行方向為紅燈之事實，有新竹縣警察局於九十三年十一月二十九日所
      出具之竹縣警交字第○九三○○五一七四○號函一紙、採證相片二幀在卷可稽
      ，應認其為真實。觀諸該二幀採證相片內容，可以清楚看出受處分人所有前開
      車號自小客車確有伸越前述路口之停止線，在該停止線之前方停車之違規行為
      。且依採證照片上方電腦紀錄所示，受處分人係在號誌黃燈運作四‧九秒後轉
      換為紅燈後二．二秒及二．八秒時遭拍攝該二幀照片，足認其確係於號誌轉換
      為紅燈後有超越停止線之違規行為無訛。
（三）上開違規事實，固為異議人所不否認，惟異議人辯稱係因母親急診，而不小心
      違規。按制定道路交通管理處罰條例及道路交通安全規則之目的，在於加強道
      路管理、維持交通秩序、確保交通安全，駕駛人駕駛車輛，應遵守道路交通標
      誌、標線、號誌之指示，並服從執行交通勤務之警察或依法令執行指揮交通及
      交通稽查任務人員之指揮，始可維持交通秩序及行車安全，如容任駕駛人因個
      人因素，隨意違反規定行駛，將危及其他用路人之行車安全，從而，異議人以
      前情置辯，尚無足採。
五、綜上所述，異議人確於右揭時、地駕駛上開自小客車超過規定之最高時速行駛、
    紅燈時超越停止線之違規行為，原處分機關依道路交通管理處罰條例第六十條第
    二項第三款及同條例第四十條第一項之規定，分別裁處異議人罰鍰九百元及一千
    九百元，固非無據。惟查，本件汽車駕駛人，行車速度，超過規定之最高時速，
    依道路交通管理處罰條例第六十條第二項第三款之規定，應處九百元之罰鍰，並
    應依同條例第六十三條第一項第一款規定記違規點數一點；又駕駛汽車不遵守道
    路交通標誌、標線、號誌之指示，依道路交通管理處罰條例第四十條第一項之規
    定，應處九百元之罰鍰，並應依同條例第六十三條第一項第一款規定記違規點數
    一點。是本件異議人之異議雖無理由，然原處分機關疏未援引條例第六十三條第
    一項第一款之規定，記違規點數一點，原處分亦有未洽，自應由本院將原處分撤
    銷，另依道路交通管理處罰條例第六十條第二項第三款、第四十條第一項、第六
    十三條第一項第一款之規定，裁處異議人如主文所示之罰鍰並記違規點數二點，
    以資適法。
六、據上論斷，應依道路交通案件處理辦法第二十條前段，裁定如主文。
中　　　華　　　民　　　國　　九十三　　年　　 十二 　　月　　三十一　　日
                                臺灣新竹地方法院交通法庭
                                    法    官  黃  美  文
右正本證明與原本無異。
如不服本裁定，應於裁定送達後五日內向本院提出抗告狀。
                                    書 記 官  陳  秀  子
中　　　華　　　民　　　國　　九十三　　年　　 十二 　　月　　三十一　　日
